【裁判字號】    90,勞抗,1
【裁判日期】    900906
【裁判案由】    勞資爭議強制執行裁定事件
【裁判全文】
臺灣高等法院高雄分院民事裁定      九十年度勞抗字第一號
      抗  告  人  偉聯運輸股份有限公司
      法定代理人  丁○○
右抗告人因與相對人偉聯運輸股份有限公司產業工會間勞資爭議強制執行裁定事件，
對於中華民國九十年七月三十一日臺灣高雄地方法院九十年勞執字第一二號所為裁定
提起抗告，本院裁定如左：
      主      文
原裁定廢棄，發回臺灣高雄地方法院更行裁定。
      理      由
一、本件抗告意旨略稱：抗告人與相對人間因降低薪資爭議，經高雄市政府勞工局仲
    裁在案，因抗告人未依仲裁結果履行義務，相對人遂依勞資爭議處理法第三十七
    條第一項之規定，向原法院聲請將仲裁結果裁定准許強制執行。惟原法院未調查
    其有無管轄權，高雄市政府勞資爭議仲裁之主文是否適於強制執行，仲裁書是否
    具備公文書之形式要件，相對人聲請調解是否合於調解程序之要件，竟遽為准許
    強制執行之裁定，損害抗告人之權益，為此提起抗告等語。
二、查相對人向原法院聲請裁定准許強制執行之聲請書，其聲請之事項為：「債務人
    （即抗告人）應給付聲請人（即相對人）新臺幣二十二萬元及自八十九年十月二
    十五日起至清償日止，按年息百分之五計算之利息」其事實及理由稱：抗告人與
    相對人間，因抗告人未經協商，片面降低薪資發生爭議，調解不成立，主管機關
    依職權交付仲裁，經高雄市政府勞資爭議仲裁委員會於八十九年十月二十五日作
    成仲裁，於主文第四點載明：『爭議期間短少之收入，每位勞工補貼新台幣二萬
    元，勞方如有具體事證資料，足以證明其短少收入高於新台幣二萬元，資方應依
    其所檢具之資料核實發給』在案，但抗告人仍拒絕給付勞方每人二萬元之補貼，
    今相對人受有勞工王延開、郭文乾、鄒志騰、黃保溪、吳乾森、楊順益、林慶忠
    、甲○○、莊慶輝、蔡明福、吳水上等十一名勞工委任，向原法院聲請對債務人
    之財產予以強制執行：：：：」等語，足見相對人係受王延開等十一人之委任而
    僅以仲裁主文第四項之仲裁聲請原法院裁定准許強制執行，乃原法院竟將仲裁主
    文全部准予強制執行，自有可議。且上開十一人是否為抗告人公司之勞工，而享
    有仲裁主文所示之權利，亦未見相對人提出證據證明，況相對人負責人係何人，
    何以竟由乙○○、甲○○、丙○○為相對人之代表人提起本件之聲請，及抗告人
    之事務所或營業所究竟在高雄市○○區○○路二之一號或基隆市六堵工業區○○
    ○路八號，原法院未詳加調查審究，即遽為仲裁主文全部准許強制執行之裁定，
    自有未合，從而本件抗告為有理由，應由本院予以廢棄原裁定，發回原法院就近
    調查清楚後，另為適當之裁定。
三、依勞資爭議處理法第三十七條第三項，非訟事件法第二十八條，民事訴訟法第四
    百九十二條第二項，裁定如主文。
中      華      民      國    九十      年      九      月      六      日
                                      臺灣高等法院高雄分院勞工法庭
~B1審判長法官  蔡明宛
~B2      法官  黃科瑜
~B3      法官  周慶光
右為正本係照原本作成。
如對本裁定再抗告，須於裁定送達後十日內向本院提出再抗告狀，並應繳納再抗告費
新台幣四十五元。
中      華      民      國    九十      年      九      月      十      日
~B法院書記官  郭蘭蕙
                                                                 ＨＡ


司法院資訊處製作；財團法人民間司法改革基金會備份。
